【裁判字號】    98,審訴,4312
【裁判日期】    981127
【裁判案由】    搶奪
【裁判全文】
臺灣高雄地方法院刑事判決            98年度審訴字第4312號
公  訴  人  臺灣高雄地方法院檢察署檢察官
被      告  丁○○
                    （另案在臺灣臺南監獄執行中）
上列被告因搶奪案件，經檢察官提起公訴（97年度偵緝字第1862
號），本院依簡式審判程序審理，判決如下：
    主  文
丁○○共同犯搶奪罪，累犯，處有期徒刑玖月。
    事實及理由
一、本件被告丁○○所犯為死刑、無期徒刑、最輕本刑為3 年以
    上有期徒刑以外之罪，其於準備程序進行中，就被訴事實為
    有罪之陳述，經本院告知簡式審判程序之旨，並聽取檢察官
    及被告之意見後，裁定進行簡式審判程序。
二、本件犯罪事實及證據，均引用附件檢察官起訴書之記載。
三、核被告所為，係犯刑法第325 條第1 項之搶奪罪。被告與陳
    本生就前揭犯行彼此間具有犯意聯絡及行為分擔，為共同正
    犯。被告有如前開犯罪科刑及執行紀錄，此有臺灣高等法院
    被告前案紀錄表1 份在卷可稽，其前受徒刑之執行完畢後，
    5 年以內故意再犯本件有期徒刑以上之罪，為累犯，應依刑
    法第47條第1 項規定，加重其刑。爰審酌被告前已有多項前
    科（竊盜、詐欺、施用毒品），此有臺灣高等法院被告前案
    紀錄表1 份在卷可稽，素行非佳，不思以己力正當謀生，反
    圖不勞而獲，與陳本生共同任意搶奪他人財物，由陳本生下
    手行搶，其騎乘機車把風搭載，所為危害社會治安，且對於
    被害人之人身亦有相當之危害，實值非難，惟念其犯後坦承
    犯行，犯後態度良好，並斟酌其犯罪動機、目的、手段、犯
    罪所得財物價值等一切情狀，量處如主文所示之刑。
據上論斷，應依刑事訴訟法第273 之1 第1 項、第299 條第1 項
前段、第310 條之2 、第454 條第2 項，刑法第28條、第325 條
第1 項、第47條第1 項，判決如主文。
本案經檢察官丙○○到庭執行職務。
中    華    民    國    98    年    11    月    27    日
                  刑事第十庭    法  官  顏銀秋
以上正本證明與原本無異。
如不服本判決應於收受本判決後10日內向本院提出上訴書狀，並
應敘述具體理由，如未敘述上訴理由者，應於上訴期間屆滿後20
日內補提理由書狀於本院（均須按他造當事人之人數附繕本）「
切勿逕送上級法院」。
中    華    民    國    98    年    11    月    27    日
                                書記官  林豐富
附錄論罪科刑法條：
刑法第325條第1 項（搶奪罪）
意圖為自己或第三人不法之所有，而搶奪他人之動產者，處6 月
以上5 年以下有期徒刑。
附件：97年度偵緝字第1862號起訴書
臺灣高雄地方法院檢察署檢察官起訴書
                                   97年度偵緝字第1862號
    被      告  丁○○  男  43歲（民國○○年○月○○日生）
                        住高雄市○○區○○街23號
                        居高雄市左營區○○○路420巷25號
                        (現另案於高雄第二監獄執行中)
                        身分證統一編號：Ｚ000000000號
上列被告因搶奪等案件，已經偵查終結，認應該提起公訴，茲將
犯罪事實及證據並所犯法條分敘如下：
        犯罪事實
一、丁○○前於民國94年間因施用毒品、詐欺案件，經臺灣高雄
    地方法院以94年度訴字第2415號判決、94年度簡字第6644號
    判決分別判處有期徒刑 4月、 8月、 6月，並定其應執行刑
    為有期徒刑1年5月確定，並於96年 3月20日縮刑期滿執行完
    畢。詎丁○○竟不知悔改，與陳本生（所涉搶奪罪部份，另
    經臺灣高雄地方法院以97年度審訴字第 806號判決判處有期
    徒刑 8月確定）共同基於意圖為自己不法所有之犯意連絡，
    於96年 6月18日14時許，推由丁○○騎乘不詳車號之重型機
    車，後座搭載陳本生，前往高雄市左營區尋找作案目標。嗣
    同日14時56分許，丁○○、陳本生行經高雄市左營區○○○
    路158號前，適見乙○○身背1只黑色背包，坐於該處巷口擺
    攤，遂由陳本生下車佯裝問路，伺機動手行搶，丁○○則留
    在機車上，並將機車停放於附近把風。待陳本生趁乙○○不
    及抗拒，以不法腕力奪取乙○○所有之黑色皮包 1只後，旋
    由丁○○騎乘上開機車，搭載陳本生逃離現場。以此方式共
    同搶奪路邊攤販乙○○所有之黑色背包 1個（內有現金新臺
    幣（下同）1萬3000元，行照2張等物）。嗣經乙○○報警處
    理後，由警方調閱現場監視錄影畫面循線查獲，而悉上情。
二、案經乙○○訴由高雄市政府警察局報告偵辦。
        證據並所犯法條
一、證據清單及待證事實：
    ┌──┬─────────┬────────────┐
    │編號│  證  據  清  單  │   待  證  事  實       │
    ├──┼─────────┼────────────┤
    │一  │被告丁○○於本署偵│證明全部犯罪事實。      │
    │    │查中之自白。      │                        │
    ├──┼─────────┼────────────┤
    │二  │證人即被害人乙○○│1.證明乙○○於 96年6月18│
    │    │於警詢、本署偵訊中│  日14時56分許，高雄市左│
    │    │之證詞、高雄市政府│  營區○○○路158 號前擺│
    │    │警察局重大刑案通報│  攤時遭搶之事實。      │
    │    │單、乙○○當庭所繪│2.證明乙○○於擺攤時，身│
    │    │製之搶奪案現場圖 1│  背一只黑色背包。內有現│
    │    │紙。              │  金13,000元、行照2張之 │
    │    │                  │  事實。                │
    │    │                  │3.案發當時，係由陳本生下│
    │    │                  │  車佯裝欲向乙○○問路，│
    │    │                  │  在伺機下手行搶之事實。│
    │    │                  │4.陳本生作案當時，確有共│
    │    │                  │  犯騎乘機車於巷口接應之│
    │    │                  │  事實。                │
    │    │                  │5.乙○○於遭搶後，立即大│
    │    │                  │  聲呼救，於巷口接應之共│
    │    │                  │  犯應知乙○○遭搶，無法│
    │    │                  │  委為不知之事實。      │
    ├──┼─────────┼────────────┤
    │三  │證人即同案被告陳本│1.伊於96年 9月18日14時56│
    │    │生於本署偵訊中、法│  分許，確實夥同被告楊量│
    │    │院審理中之供述 、"│  元前往高雄市左營區左營│
    │    │惠"健康事業體系急 │  下路158號前行搶之事實 │
    │    │診病例            │  。                    │
    │    │                  │2.陳本生作案時，被告楊量│
    │    │                  │  元則騎乘機車在附近巷口│
    │    │                  │  接應、把風。          │
    │    │                  │3.陳本生搶得乙○○所有之│
    │    │                  │  黑色皮包1 只(內有現金 │
    │    │                  │  13,000元及行照2張)後，│
    │    │                  │  即由被告丁○○騎乘機車│
    │    │                  │  接應，逃離現場之事實。│
    │    │                  │4.行搶所得之財物，由被告│
    │    │                  │  丁○○及陳本生朋分，並│
    │    │                  │  用以購買毒品之事實。  │
    │    │                  │5.被告陳本生前因發生車禍│
    │    │                  │  ，而於右臉頰留有傷疤，│
    │    │                  │  並且陳本生於就醫時，係│
    │    │                  │  以被告丁○○之名義填寫│
    │    │                  │  相關就診資料之事實。  │
    ├──┼─────────┼────────────┤
    │四  │案發現場監視錄影畫│證明於案發當時係由被告楊│
    │    │面翻拍照片3張。   │量元騎乘機車搭載陳本生、│
    │    │                  │及2人共同犯案之事實。   │
    ├──┼─────────┼────────────┤
    │五  │陳本生於偵查中庭訊│證明陳本生之右臉頰近眼窩│
    │    │時所拍攝之臉部特徵│處有弧形之疤痕1 道，核與│
    │    │照片7張           │證人乙○○所述情節相符之│
    │    │                  │事實。                  │
    └──┴─────────┴────────────┘
二、核被告丁○○所為，係犯刑法第325條第1項之搶奪罪嫌。其
    與同案被告陳本生之間，有犯意連絡及行為分擔，請依刑法
    第28條之規定論以共同正犯。又，再被告丁○○曾受有期徒
    刑之執行完畢後，5 年以內故意再犯本件有期徒刑以上之罪
    ，為累犯，請依刑法第47條第1項規定加重其刑。
三、具體求刑：請審酌被告正值壯年，竟不思以正當方法取得財
    物，僅因染上毒癮，為逞一己之私慾，而為本件犯行，又恃
    身強體壯而為暴力型犯罪，形骸放浪，所為嚴重危害社會治
    安，且已有毒品及詐欺之財產犯罪前科，仍不知悔改，竟故
    意更為本件搶奪犯行，顯見其惡性重大及對於法律輕蔑之態
    度。然姑念被告於本署偵訊中，尚能坦承犯行，犯後態度尚
    稱良好等一切情狀，請予判處有期徒刑 2年之刑罰，以資懲
    警。
六、依刑事訴訟法第251條第1項提起公訴。
    此  致
臺灣高雄地方法院
中    華    民    國    98    年    8     月    30    日
                              檢察官  甲 ○ ○
本件正本證明與原本無異
中    華    民    國    98    年    9     月    10    日
                              書記官  洪 瑞 娥
附錄本案所犯法條全文
中華民國刑法第325條 （普通搶奪罪）
意圖為自己或第三人不法之所有，而搶奪他人之動產者，處六月
以上五年以下有期徒刑。
因而致人於死者，處無期徒刑或七年以上有期徒刑，致重傷者，
處三年以上十年以下有期徒刑。
第一項之未遂犯罰之。


司法院資訊處製作；財團法人民間司法改革基金會備份。
